【裁判字號】    90,台上,1616
【裁判日期】    900321
【裁判案由】    違反毒品危害防制條例等罪
【裁判全文】
最高法院刑事判決                                九十年度台上字第一六一六號
    上  訴  人  甲○○
右上訴人因違反毒品危害防制條例等罪案件，不服台灣高等法院台中分院中華民國八
十九年十二月十三日第二審更審判決（八十九年度重上更(三)字第一三二號，起訴案號
：台灣台中地方法院檢察署八十七年度偵字第一二五七五號），提起上訴，本院判決
如左：
    主  文
上訴駁回。
    理  由
按刑事訴訟法第三百七十七條規定：上訴於第三審法院，非以判決違背法令為理由，
不得為之。是提起第三審上訴，應以原判決違背法令為理由，係屬法定要件。且必須
依據卷內資料為具體之指摘，並足據以辨認原判決已具備違背法令之形式，始屬相當
。本件原判決撤銷第一審之科刑判決，改判論上訴人甲○○以連續販賣第一級毒品罪
，處有期徒刑拾貳年，販賣毒品所得新台幣貳拾肆萬元沒收之，如全部或一部不能沒
收時，以其財產抵償之，又論以未經許可，持有改造手槍之主要組成零件槍身及滑套
罪，處有期徒刑壹年，併科罰金新台幣玖萬元，罰金如易服勞役，以新台幣玖佰元即
銀元參佰元折算壹日，扣案之仿德國 WALTHER廠改造手槍之主要組成零件槍身及滑套
各一枝均沒收，有期徒刑部分應執行拾貳年陸月。係依憑證人許清芳之證言，上訴人
坦承自民國八十七年三月間起至八十七年六月十九日止，先後八次交付第一級毒品海
洛因予許清芳，每次向許清芳收取新台幣（下同）三萬元代價之事實，法務部調查局
鑑定上訴人交付許清芳海洛因二包之鑑定通知書一份，內政部警政署刑事警察局、法
務部調查局鑑定本件槍身、滑套之八十七年六月三十日刑鑑字第四四一三七號、陸
(三)字第八七○八三七八四號鑑定通知書等證據資料，而為論斷，已述其所憑之證據
及認定之理由。而以上訴人否認有販賣第一級毒品海洛因犯行，並辯稱：伊係向綽號
「阿雄」之人拿取海洛因，再將海洛因交予許清芳，而由上訴人收取價金，伊係幫助
許清芳向綽號「阿雄」者購買第一級毒品海洛因云云，係屬卸責之詞，不足採信，在
理由內依憑卷證資料，詳加指駁。並說明販賣第一級毒品最高法定刑為死刑之重罪，
苟非從中牟利，焉有甘冒風險之理，從而上訴人販賣第一級毒品海洛因予許清芳，即
有營利之意圖，至上訴人係以何種價格購入第一級毒品海洛因﹖其買賣間，每公克賺
取若干差額﹖因上訴人堅不供明海洛因來源，致無法明確認定，但無解於其有營利意
圖之認定。又承辦刑警姚嘉生、邱炎翔已到庭證述，本件並無違法搜索，於訊問上訴
人時亦無刑求及以不正當方法為之情事。再證人許清芳既於檢察官及第一審法院訊問
時供述明確，上訴人請求再予傳訊證人許清芳並為測謊，核無必要。另扣案海洛因已
因販賣而交付許清芳，為許清芳所有（業經第一審法院依檢察官之聲請，以八十八年
度聲字第三三九一號刑事裁定單獨宣告沒收在案），故本件毋庸宣告沒收之理由。從
形式上觀察，原判決並無適用法則不當、判決理由矛盾、理由不備，及有應於審判期
日調查之證據未予調查之違法情形存在。上訴意旨，置原判決所為之明白論斷於不顧
，專憑其個人意見，就原審採證認事職權之適法行使及原判決已詳細說明之事項，漫
事爭執，難認已符合首揭法定之第三審上訴要件。又槍砲彈藥刀械管制條例第四條第
一款第二款之槍砲、彈藥，包括其主要組成零件，同條第二項定有明文。而其他可發
射金屬或子彈具有殺傷力之各式槍砲，亦屬同條例第四條第一款之槍砲。本件上訴人
未經許可，持有改造手槍之主要組成零件槍身及滑套，自應構成同條例第十三條第四
項之未經許可，持有改造手槍之主要組成零件罪。上訴意旨謂槍砲彈藥刀械管制條例
第十三條之槍砲主要組成零件係專指制式槍砲之主要組成零件，尚有誤會，其本此誤
會所指原判決違法情事，顯與法律規定得為第三審上訴理由之違法情形不相適合，依
首開說明，亦非適法之第三審上訴理由。其上訴均違背法律上之程式，應予駁回。
據上論結，應依刑事訴訟法第三百九十五條前段，判決如主文。
中      華      民      國     九十     年      三      月    二十一    日
                              最高法院刑事第十二庭
                                  審判長法官  林  增  福
                                        法官  邵  燕  玲
                                        法官  吳  昆  仁
                                        法官  陳  世  雄
                                        法官  惠  光  霞
      右正本證明與原本無異
                                              書  記  官
中      華      民      國     九十     年      三      月    二十六    日
                                                                        Ｒ


司法院資訊處製作；財團法人民間司法改革基金會備份。
